臺灣彰化地方法院民事判決　93年度訴字第81號
原　　　告　Ｏ○○
訴訟代理人　王素珍律師
複代理人　　朱坤棋律師
被　　　告　Ｃ○○
　　　　　　Ｄ○○
上　一　人
訴訟代理人　宇○○
被　　　告　Ｎ○○
　　　　　　Ｍ○○
　　　　　　Ｆ○○
　　　　　　Ｊ○○
　　　　　　Ｇ○○
　　　　　　Ｈ○○
　　　　　　Ｙ○○○
　　　　　　宙○○
　　　　　　地○○
　　　　　　Ｓ○○
　　　　　　Ｒ○○
　　　　　　黃○○
　　　　　　　　　　　號4樓
　　　　　　亥○○
　　　　　　癸○○○
　　　　　　乙○○○
　　　　　　甲○○○
　　　　　　　　　　　5樓
　　　　　　戌○○○
　　　　　　Ｔ○○○
　　　　　　Ｋ○○
　　　　　　玄○○
　　　　　　Ｗ○○
　　　　　　Ｘ○○
　　　　　　Ｅ○○
　　　　　　Ｂ○○
　　　　　　未○○
　　　　　　　　　　　80號
　　　　　　申○○
　　　　　　酉○○
　　　　　　午○○
　　　　　　丙○○○
　　　　　　　　　　　現應受.
　　　　　　壬○○○
　　　　　　Ｕ○○○
　　　　　　Ｖ○○
　　　　　　子○○
　　　　　　寅○○
　　　　　　巳○○
　　　　　　丑○○
兼上一人
法定代理人　卯○○
被　　　告　天○○○
　　　　　　Ｉ○○
　　　　　　Ａ○○
　　　　　　ａ○○
　　　　　　ｂ○○
　　　　　　辰○○○
　　　　　　Ｌ○○
　　　　　　辛○○○
　　　　　　Ｑ○○
　　　　　　Ｚ○○
　　　　　　丁○○
　　　　　　戊○○
　　　　　　己○○
　　　　　　　　　　　2號2樓.
　　　　　　庚○○
　　　　　　Ｐ○○
上列當事人間請求拆屋還地事件，本院於民國94年6月9日言詞辯
論終結，判決如下：
    主  文
被告等應將坐落彰化縣社頭鄉○○段1132-13號土地上如附圖所
示編號1132-A001部分面積21.88平方公尺、編號1132-A002部分
面積21.60平方公尺的磚造平房以及編號1132-A003部分面積103.
64平方公尺的磚木造房屋拆除，將各該部分土地交還原告。
訴訟費用由被告等連帶負擔。
    事實及理由
一、被告Ｄ○○、Ｎ○○、Ｍ○○、Ｆ○○、Ｊ○○、Ｇ○○、
    Ｈ○○、Ｙ○○○、宙○○、地○○、Ｓ○○、Ｒ○○、黃
    ○○、亥○○、癸○○○、乙○○○、甲○○○、戌○○○
    、Ｔ○○○、Ｋ○○、玄○○、Ｗ○○、Ｘ○○、Ｅ○○、
    Ｂ○○、未○○、申○○、酉○○、午○○、丙○○○、壬○○○、Ｕ○○○、Ｖ○○、子○○、寅○○、巳○○、丑
    ○○、卯○○、天○○○、Ｉ○○、Ａ○○、ａ○○、ｂ○○、辰○○○、Ｌ○○、辛○○○、Ｑ○○、Ｚ○○、丁○○、戊○○、己○○、庚○○、Ｐ○○均受合法通知，Ｎ○○、Ｍ○○、Ｆ○○、Ｊ○○、Ｇ○○、Ｈ○○、Ｙ○○○
    、宙○○、地○○、Ｓ○○、Ｒ○○、戌○○○、Ｔ○○○
    、Ｋ○○、玄○○、Ｗ○○、Ｘ○○、Ｅ○○、Ｂ○○、未
    ○○、申○○、酉○○、午○○、丙○○○、壬○○○、Ｕ
    ○○○、Ｖ○○、子○○、寅○○、巳○○、丑○○、卯○○、天○○○、Ａ○○、ｂ○○、辰○○○、Ｌ○○、辛○○○、Ｑ○○、Ｚ○○、丁○○、戊○○、庚○○、Ｐ○○
    無正當理由未於言詞辯論期日到場，Ｄ○○、黃○○、亥○○、癸○○○、乙○○○、甲○○○、Ｉ○○、ａ○○、己○○無正當理由未於最後言詞辯論期日到場，皆查無民事訴
    訟法第38 6條各款所列情形，爰依原告聲請，由其一造辯論
    而為判決。
二、原告主張坐落彰化縣社頭鄉○○段1132-13號土地為其於民
    國87年6月19日因判決分割而取得所有權，然被告等之被繼
    承人魏庭燎（於45年6月27日死亡）所建造而為被告等公同
    共有之磚造及磚木造房屋，無權占有該土地如附圖所示編號
    1132-A 001部分面積21.88平方公尺、編號1132-A002部分面
    積21.60平方公尺及編號1132-A003部分面積103.64平方公尺
    ，爰依民法第767條及繼承的法律關係，提起本訴，並聲明
    如主文第1項所示。
三、被告等的聲明、陳述如下：
(1)、被告Ｃ○○辯稱如附圖所示的磚造及磚木造房屋為被告的祖
    父魏庭燎所建造，是魏庭燎的房屋占用原告的土地，又系爭
    土地是由本院84年度訴字第536號判決分割等語，並聲明駁
    回原告之訴。
(2)、被告Ｄ○○陳稱無意見，請依法判決。
(3)、被告黃○○、亥○○、癸○○○、乙○○○、甲○○○等均
    辯稱要得全體繼承人同意，才可拆屋等語，並聲明駁回原告
    之訴。
(4)、被告Ｉ○○、ａ○○、己○○皆陳稱同意原告的請求。
(5)、被告Ｎ○○、Ｍ○○、Ｆ○○、Ｊ○○、Ｇ○○、Ｈ○○、
    Ｙ○○○、宙○○、地○○、Ｓ○○、Ｒ○○、戌○○○、
    Ｔ○○○、Ｋ○○、玄○○、Ｗ○○、Ｘ○○、Ｅ○○、Ｂ
    ○○、未○○、申○○、酉○○、午○○、丙○○○、壬○○○、Ｕ○○○、Ｖ○○、子○○、寅○○、巳○○、丑○○、卯○○、天○○○、Ａ○○、ｂ○○、辰○○○、Ｌ○○、辛○○○、Ｑ○○、Ｚ○○、丁○○、戊○○、庚○○
    、Ｐ○○等未於言詞辯論期日到場，亦未提出書狀作任何聲
    明、陳述。
四、原告主張坐落彰化縣社頭鄉○○段1132-13號土地為其於87
    年6月19日因判決分割而取得所有權，然被告等之被繼承人
    魏庭燎（於45年6月27日死亡）所建造而為被告等公同共有
    之磚造及磚木造房屋，占有該土地如附圖所示編號1132-A00
    1部分面積21.88平方公尺、編號1132-A002部分面積21.60平
    方公尺及編號1132-A003部分面積103.64平方公尺的事實，
    已經提出戶籍謄本及土地登記謄本等件為證，且為被告等所
    不爭執，並經本院勘驗現場，囑託彰化縣田中地政事務所派
    員測量明確，製有勘驗筆錄、略圖及附圖之複丈成果圖在卷
    足稽，應認為真正。
五、又原告主張被告等公同共有之磚造及磚木造房屋無權占有系
    爭土地一節，雖為被告Ｃ○○所否認，且被告Ｃ○○及被告
    黃○○、亥○○、癸○○○、乙○○○、吳魏美等並均以前
    詞為辯。然被告等所辯，均無從據以認定其等占有系爭土地
    為有正當權源。何況，系爭土地是因本院84年度訴字第536
    號判決分割坐落彰化縣社頭鄉○○段1131、1132、1133、11
    34及1135號等土地而來，被告等人除黃○○、亥○○、癸○○○、乙○○○、吳魏美、戌○○○、天○○○、丁○○、
    戊○○、己○○及庚○○外，其本人或其被繼承人並皆為上
    述案號判決的當事人，此有該案號判決在卷可稽，故被告等
    公同共有之磚造及磚木造房屋自原告於87年6月19日因判決
    分割而取得系爭土地所有權時起，即屬無權占有無誤。被告
    Ｃ○○、黃○○、亥○○、癸○○○、乙○○○、吳魏美等
    前述所辯，皆不足採，應認原告主張被告等無權占有系爭土
    地一節，亦為實在。
六、從而，原告依民法第767條及繼承的法律關係，請求被告等
    將系爭土地上如附圖所示編號1132-A001部分面積21.88平方
    公尺、編號1132-A002部分面積21.60平方公尺的磚造平房以
    及編號1132-A003部分面積103. 64平方公尺的磚木造房屋拆
    除，將各該部分土地交還原告，即有理由，應予准許。
七、訴訟費用負擔的依據：民事訴訟法第78條、第85條第2項。
中　　華　　民　　國　　94　　年　　6 　　月　　24　　日
                  民事第二庭    法　官　廖國佑
以上正本係照原本作成。
如對判決上訴，應於判決送達後20日內向本院提出上訴狀。
中　　華　　民　　國　　94　　年　　7 　　月　　1   　日
                      　　　    書記官　蘇美苓
